【裁判字號】    97,上訴,555
【裁判日期】    970415
【裁判案由】    違反槍砲彈藥刀械管制條例
【裁判全文】
台灣高等法院刑事判決                97年度上訴字第555 號
上  訴  人
即  被  告  甲○○
選任辯護人  許麗紅律師
上列上訴人因違反槍砲彈藥刀械管制條例案件，不服台灣士林地
方法院九十五年度訴字第五０六號，中華民國九十六年十月十七
日第一審判決（起訴案號：台灣士林地方法院檢察署九十五年度
偵字第二一０七號），提起上訴，本院判決如下：
    主  文
上訴駁回。
    事實及理由
一、本案經本院審理結果，認原判決以上訴人即被告甲○○以一
    行為未經許可，持有可發射子彈具有殺傷力之改造手槍一支
    （含彈匣一個，槍枝管制編號：0000000000號，
    下稱扣案改造手槍）及子彈一顆（業經試射而不具子彈形式
    ），依想像競合犯之例，從一重論以行為時之槍砲彈藥刀械
    管制條例第八條第四項未經許可，持有可發射子彈具有殺傷
    力之改造手槍罪，判處其有期徒刑三年二月，併科罰金新台
    幣（下同）五萬元，罰金如易服勞役，以三千元折算一日；
    扣案改造手槍一支沒收。核其認事用法及量刑均無不當，應
    予維持，並引用原判決（如附件）記載之事實、證據及理由
    （原判決理由三於新舊法之比較適用時，已敘明本件應適用
    修正前刑法規定較有利於被告，但於論結欄記載適用之法律
    時，漏未註明係適用行為時之槍砲彈藥刀械管制條例、行為
    時之刑法第五十五條，應予補正）。
二、被告上訴意旨略以：被告所購入之手槍原係玩具手槍，不具
    殺傷力。民國九十五年一月十三日被查獲前一年餘，被告曾
    在台北縣淡水鎮巧克力花園社區承包工程時把玩該手槍，為
    該社區總幹事乙○○見及，彼向被告表示有意購買而拿回去
    數日後，卻表示不買而退回。被告即將該手槍置放家中櫃子
    內，不知該手槍被查獲時竟會具有殺傷力。該手槍是否曾經
    乙○○改裝？實有傳喚證人乙○○調查之必要等語。
三、惟查：
  (一)被告有原判決事實一所載，於九十三年初某日（起訴書誤載
    為九十一年間），在台北縣三芝鄉○○○路某加油站附近，
    以三萬元代價自綽號「明豐」之成年友人處取得具有殺傷力
    之扣案改造手槍一支及子彈一顆，而未經許可無故持有之，
    至九十五年一月十三日下午四時三十分許，為警在台北縣淡
    水鎮○○路七十二巷二弄四之三號其住處查獲等情，已據原
    判決說明係根據被告之自白及查獲之槍彈鑑定報告等證據，
    及得心證之理由。
  (二)被告於本院審理時雖改稱其曾將購入之手槍交付乙○○，有
    可能係遭乙○○改裝才會被鑑定成具有殺傷力云云。然查，
    證人乙○○於本院審理時經被告之選任辯護人行主詰問時，
    已否認彼曾向被告拿取槍枝，證稱：彼僅因被告曾承包工程
    （即巧克力花園社區工程）而見過被告數次，工程結束便未
    再見過被告等語（見本院九十七年三月二十五日審理筆錄第
    二至三頁）。被告及其選任辯護人雖指稱乙○○之證詞不實
    ，但並未能具體指出有何不實之處。是上訴意旨空言指稱扣
    案改造手槍有可能為乙○○所改裝云云，洵非有據。
四、從而，被告上訴意旨所指各節，並非可採。被告執以指摘原
    判決不當云云，為無理由，其上訴應予駁回。
據上論斷，應依刑事訴訟法第三百六十八條、第三百七十三條，
判決如主文。
本案經檢察官羅松芳到庭執行職務。
中    華    民    國    97    年    4     月    15    日
                  刑事第二十庭審判長法  官  楊貴雄
                                    法  官  鄧振球
                                    法  官  林立華
以上正本證明與原本無異。
如不服本判決，應於收受送達後十日內向本院提出上訴書狀，其
未敘述上訴之理由者並得於提起上訴後十日內向本院補提理由書
（均須按他造當事人之人數附繕本）。
                                    書記官  廖月女
中    華    民    國    97    年    4     月    16    日
附錄：本案論罪科刑法條全文
行為時之槍砲彈藥刀械管制條例第8條第4項
未經許可，持有、寄藏或意圖販賣而陳列第1項所列槍枝者，處3
年以上10年以下有期徒刑，併科新台幣7百萬元以下罰金。
行為時之槍砲彈藥刀械管制條例第12條第4項
未經許可，持有、寄藏或意圖販賣而陳列子彈者，處5年以下有
期徒刑，併科新台幣3百萬元以下罰金。


司法院資訊處製作；財團法人民間司法改革基金會備份。
